臺灣高等法院臺中分院刑事判決　　　　　　　　　九十二年度上易字第一九六四號
　　上　訴　人
　　即　被　告　丁○○
右上訴人因恐嚇取財案件，不服臺灣彰化地方法院九十二年度易字第三五八號中華民
國九十二年八月四日第一審判決（起訴案號：臺灣彰化地方法院檢察署九十二年度偵
字第六一○號），提起上訴，本院判決如左：
      主  文
上訴駁回。
      事  實
一、丁○○前曾於民國（下同）八十五年十一月九日，因違反麻醉藥品管理條例案件
    ，經原審法院判處有期徒刑十月確定，又於八十五年十一月三日，因殺人未遂等
    案件，經臺灣臺中地方法院判處有期徒刑二年二月確定，上開二刑期嗣經定應執
    行刑為有期徒刑二年十月確定，後入監執行經假釋付保護管束，再於八十八年九
    月三日因竊盜案件，經原審法院判處有期徒刑四月確定，前開假釋因而撤銷，其
    殘刑與前開四月之刑期經入監接續執行後，已於九十年三月三十日執行完畢；詎
    仍不知警惕，於九十二年一月三日上午，因真實姓名不詳、綽號「長腳」之成年
    男子交付其上分別有甲○○、乙○○二人之0000000000號、0000
    000000號行動電話號碼之紙條（即附表編號一所示之紙張）及寫有不知情
    之余信德所有郵局代號：七００、局號：００二一四九─０號、帳號：０一二七
    一八─二號帳戶號碼之紙條（未扣案）各一張，並告以：其手上有甲○○、乙○○二人失竊之賽鴿（甲○○、乙○○二人分別於九十二年一月二日上午七時許、
    九十二年一月七日上午七時許，在旗津附近實施鴿子飛行訓練時，遭不詳姓名之
    人各竊取鴿子一隻，顧政純、林玉芬二人對於此部分之竊盜犯行，與上開不詳姓
    名之人，並無犯意聯絡與行為分擔），可以撥打電話恐嚇匯款等語，因認有機可
    乘，竟與前開綽號「長腳」之男子，共同基於恐嚇取財之為自己不法所有意圖之
    概括犯意聯絡，謀議由丁○○以上開紙條上之電話，連續聯絡恐嚇甲○○、乙○○二人匯款，旋丁○○即前往林玉芬（同案被告，已判刑確定）位於彰化縣花壇
    鄉○○村○○路○段一四八號住處，將「長腳」交付之上開紙條二張交付與明知
    上情而與之共同具有為自己不法所有意圖之概括犯意聯絡之林玉芬，推由林玉芬
    撥打公用電話恐嚇甲○○、乙○○二人匯款【林玉芬於撥打電話之前，因其中載
    有余信德帳戶號碼之紙條字跡甚小，乃自行再將前開余信德郵局代號、局號及帳
    戶號碼抄寫於所有之另一紙張上（即附表編號二所示之紙張）後，將「長腳」所
    有上開記載余信德帳戶資料之紙條丟棄】，林玉芬乃自九十二年一月三日上午十
    時十八分許起（起訴書誤載為九十二年一月三日上午十一時五十七分許），以設
    於彰化縣花壇鄉○○村○○路○段四六一號「每一百便商店」之公用電話（編號
    0000000號、電話號碼七八六一九四號）及設於彰化縣花壇鄉○○村○○
    路○段一三０號「元山商店」之公用電話（編號0000000號、電話號碼0
    000000號），依附表編號一紙張上之甲○○、乙○○二人電話，連續各接
    續撥打二通電話與甲○○、乙○○二人，向甲○○、乙○○二人恐嚇稱：失竊的
    賽鴿在其手中，須依指示匯款新臺幣（下同）二千五百元至附表編號二所載紙條
    上之余信德郵局帳戶內，否則要將鴿子處理掉等語，使甲○○、乙○○二人心生
    畏懼，惟因甲○○、乙○○二人未及匯款之際，林玉芬即於九十二年一月三日上
    午十一時五十七分許，在彰化縣花壇鄉○○村○○路○段一三０號「元山商店」
    之公用電話旁為警查獲，乃因而未能得逞而未遂，警方並當場在林玉芬手上起獲
    如附表編號一、二所示之紙張各一張扣案，並因林玉芬之供述而查悉丁○○之前
    開犯行。
二、案經南投縣警察局草屯分局報請臺灣彰化地方法院檢察署檢察官偵查起訴。
      理  由
一、訊據被告丁○○固坦承於九十二年一月三日上午，因真實姓名不詳、綽號「長腳
    」之成年男子，交付其附表編號一所示之紙張及載有余信德前開郵局帳戶帳號之
    紙張，要其打電話叫被害人甲○○、乙○○二人匯款，伊乃囑由被告林玉芬撥打
    電話聯絡被害人甲○○、乙○○二人匯款等情不諱，然堅決否認有何恐嚇取財未
    遂之犯行，辯稱：伊僅聯絡甲○○、乙○○二人匯款，並未向甲○○、乙○○二
    人恐嚇稱鴿子在手上，如不匯款要將鴿子處理掉云云。惟查：右揭事實，業據被
    害人甲○○、乙○○二人分別於警、偵訊時均指稱：是一名女子來電告知，手中
    有其失竊的賽鴿，須匯款二千五百元至余信德郵局帳戶內，否則要將鴿子處理掉
    等語綦詳，同案被告林玉芬亦坦認係被告丁○○交付前開紙條二張，要其撥打電
    話與被害人甲○○、乙○○二人，其乃以公用電話撥打電話與被害人甲○○、乙○○二人，並告知須匯款至余信德前開帳戶內等語，又因被告丁○○所交付載有
    余信德郵局帳戶號碼之紙條字跡甚小，其乃自行將上開帳號抄寫於附表編號二所
    示、其所有之紙張上，並將原來載有余信德帳戶帳號之字條丟棄等情，於原審審
    理時並供稱：電話是被告丁○○到我家，我正好要出去，他叫我打的等語，衡以
    倘被告二人果無恐嚇被害人之行為，自可以使用被告林玉芬家中之電話撥打聯絡
    被害人，而毋須刻意外出以公用電話撥打，冀以圖免因顯露來電之電話號碼而遭
    警方追查之理，是被害人甲○○、乙○○二人之上開指述，均非虛妄而足以採信
    ；被告丁○○上開所辯，則屬事後卸責之詞，諉無可採。此外，復有公用電話裝
    設地址明細表一件、被害人甲○○行動電話視窗螢幕顯示之來電號碼照片二幀及
    同案被告林玉芬使用之公用電話照片三張在卷可稽，並有如附表編號一、二所示
    之紙張扣案可佐，本件事證明確，被告丁○○前開犯行洵足認定。
二、核被告丁○○所為，係犯刑法第三百四十六條第三項、第一項之恐嚇取財未遂罪
    。又被告丁○○與同案被告林玉芬及綽號「長腳」之成年男子間，有犯意聯絡與
    行為分擔，應論以共同正犯。被告丁○○對於同一被害人，於緊接之時間內，各
    撥打二次電話恐嚇匯款，係各本於單一之恐嚇取財犯意接續為之，均應僅論以單
    純一罪；又被告丁○○先、後對被害人甲○○、乙○○二人所為之恐嚇取財未遂
    犯行，均時間緊接，犯罪構成要件相同，顯係基於概括之犯意反覆為之，為連續
    犯，應依連續犯之規定，論以一罪，並加重其刑。再被告丁○○前曾於八十五年
    十一月九日，因違反麻醉藥品管理條例案件，經原審法院判處有期徒刑十月確定
    ，又於八十五年十一月三日，因殺人未遂等案件，經臺灣臺中地方法院判處有期
    徒刑二年二月確定，上開二刑期嗣經定應執行刑為有期徒刑二年十月確定，後入
    監執行經假釋付保護管束，再於八十八年九月三日因竊盜案件，經原審法院判處
    有期徒刑四月確定，前開假釋因而撤銷，其殘刑與前開四月之刑期經入監接續執
    行後，已於九十年三月三十日執行完畢，有臺灣彰化地方法院檢察署刑案資料查
    註紀錄表、臺灣高等法院被告全國前案紀錄表各一份在卷可考，其於有期徒刑執
    行完畢後，五年以內再犯本件有期徒刑以上之罪，為累犯，應依刑法第四十七條
    之規定，遞加重其刑。被告丁○○已著手於恐嚇取財行為之實施而不遂，為未遂
    犯，應依刑法第二十六條前段之規定減輕其刑。被告丁○○前開加重、減輕之事
    由，應先加後減之。原審依刑法第二十八條、第五十六條、第三百四十六條第三
    項、第一項、第四十七條、第二十六條前段、第三十八條第一項第二款，罰金罰
    鍰提高標準條例第一條前段，審酌被告丁○○之素行、犯罪之動機、目的均係為
    圖一己之私利、以電話恐嚇被害人匯款未遂之手段、遭恐嚇之被害人人數為二人
    、恐嚇匯款之數額、對被害人甲○○、乙○○二人所生危害及被告犯罪後之態度
    等一切情狀，量處如原審主文第一項所示之刑；又扣案如附表編號一、二所示之
    紙條各一張，分別係共犯即綽號「長腳」之男子及同案被告林玉芬所有之物，業
    據被告丁○○、林玉芬二人陳明在卷，且均係被告所有供犯本罪所用之物，已詳
    述如前，均應依刑法第三十八條第一項第二款之規定併予宣告沒收之，至共犯即
    綽號「長腳」之男子交付與被告丁○○、其上載有余信德郵局帳戶資料之紙張一
    紙，已遭同案被告林玉芬丟棄而滅失一節，業據同案被告林玉芬於原審審理時供
    述明確，爰不予宣告沒收之，原審附予敘明，核其認事用法，並無不合。被告丁○○上訴意旨略以：被告並無打電話給被害人，是林玉芬教其承認犯行，並稱推
    給死人「長腳」，就會沒事，其不知會被判重刑，其係被林玉芬所騙，其係冤枉
    云云，然查共犯林玉芬已供稱被害人電話號碼及余信德之帳號係被告丁○○所提
    供，被告於偵查中、原審訊問時亦承認在卷（見偵查卷第二十五頁、原審卷第三
    十六至三十九頁），被告有本件犯行，原審理由已詳加敘明，被告於本院否認其
    犯行，顯係翻異卸責之詞，自不足採，其上訴為無理由，應予駁回。
三、據上論斷，應依刑事訴訟法第三百六十八條，判決如主文。
本案經檢察官丙○○到庭執行職務。
中      華      民      國    九十三  年    一      月      十三        日
                                   臺灣高等法院臺中分院刑事第三庭
                                         審判長法  官  陳  朱  貴
                                               法  官  廖  柏  基
                                               法  官  劉  連  星
右正本證明與原本無異。
不得上訴。
                                               書記官  李  妍  嬅
中      華      民      國    九十三     年      一      月  十四     日
附錄論罪科刑法條：
刑法第三百四十六條第一項、第三項：
意圖為自己或第三人不法之所有，以恐嚇使人將本人或第三人之物交付者，處六月以
上五年以下有期徒刑，得併科一千元以下罰金。
前二項之未遂犯罰之。
附  表：
一、綽號「長腳」之男子所有、其上分別有甲○○、乙○○二人之00000000
    00號、0000000000號行動電話號碼之紙張一張。
二、林玉芬所有、載有「代號七００、局號００二一四九─０號、帳號000000
    －0、余信德」之紙張一張。
                                                                        Ｆ
